【裁判字號】    98,交抗,1171
【裁判日期】    981127
【裁判案由】    聲明異議
【裁判全文】
臺灣高等法院臺中分院刑事裁定        98年度交抗字第1171號
抗  告  人
即受處分人  甲○○
上列抗告人因違反交通管理處罰條例案件，不服臺灣臺中地方法
院中華民國98年10月28日裁定（98年度交聲字第3950號）提起抗
告，本院裁定如下：
    主  文
抗告駁回。
    理  由
一、本案經本院審理結果，認原審裁定認事用法均無不當，應予
    維持，並引原審裁定書記載之事實、證據及理由。（如附件
    ）
二、抗告意旨略以：
  (1)伊結婚後給神明算命，叫伊做事謹慎，之後常出現怪現象，
    如魚會變色，手腳常好像被電到感覺。
  (2)本件係假車禍真歛財，不然就是機車突然蓄意出現在伊車子
    面前要撞伊，希望法官處置害伊之人。
  (3)提出中山醫學大學附設醫院抗告人罹患精神病症狀之診斷証
    明書一紙為證。
三、經查：抗告人違規之事實，業據原審裁定依相關事證認定甚
    詳。抗告理由與原審裁定之事項無關連性，自無從憑採。從
    而，原處分機關依上開規定裁處抗告人，原審法院據以駁回
    異議，並無不當。本件抗告為無理由，應予駁回。
四、據上論結，應依道路交通案件處理辦法第二十六條，刑事訴
    訟法第四百十二條，裁定如主文。
中    華    民    國    98    年    11    月    27    日
            刑事第四庭    審判長法  官  洪   耀   宗
                                法  官  蔡  王金  全
                                法  官  劉   登   俊
以上正本證明與原本無異。
不得再抗告。
                                書記官  張   惠   彥
中    華    民    國    98    年    11    月    27    日
附件
臺灣臺中地方法院交通事件裁定        98年度交聲字第3950號
原處分機關  交通部公路總局臺中區監理所
聲明異議人
即受處分人  甲○○  男  34歲（民國○○年○月○日生）
                    身分證統一編號：Ｚ000000000號
                    住臺中市○○○路746號
上列聲明異議人即受處分人因違反道路交通管理處罰條例案件，
對於交通部公路總局臺中區監理所於民國98年10月13日所為之處
分（中監違字第裁60-GE0000000號），聲明異議，本院裁定如下
：
    主    文
異議駁回。
    理    由
一、原處分機關以：異議人即受處分人（下稱受處分人）甲○○
    駕駛車牌號碼NZ-4517號自用小客車，於民國98年9月9日凌
    晨2時54分許，在臺中市○○○○路12號前處，因「駕駛執
    照吊扣期間駕駛小型車肇事」違規，經臺中市警察局第四分
    局依違反道路交通管理處罰條例第21條第1項第5款舉發。受
    處分人於期限內到案表示不服，本所遂於98年10月13日以中
    監違字第裁60-GE0000000號裁決書處罰鍰新臺幣（下同）
    9000元整，吊銷駕駛執照，一年內禁考，逾期依裁決書處罰
    主文規定裁處，本所依法裁處應無不合等語。
二、聲明異議意旨略以：被神明算出要伊小心行事後，發生酒駕
    並無申訴，這次又肇事不返還駕照，以此次證明伊是被害的
    ，還會提出醫院證明，也會向泛德汽車提出證明，因為公司
    知道伊駕駛狀況及為人云云。
三、按汽車駕駛人，駕駛執照吊扣期間駕駛小型車或機器腳踏車
    者，處新臺幣6000元以上12000元以下罰鍰，並吊銷其駕駛
    執照。又汽車駕駛人，曾依本條例其他各條規定吊銷駕駛執
    照者，1年內不得考領駕駛執照，道路交通管理處罰條例第
    21條第1項第5款、第4項、第67條第3項分別定有明文。
四、經查：本件受處分人前曾於97年8月17日2時10分許，在國道
    3號211公里北向處，因酒後駕車之違規，為國道公路警察局
    第七警察隊快官分隊以單號第Z00000000號舉發違反道路交
    通管理事件通知單舉發後，業由原處分機關依道路交通管理
    處罰條例第35條第1項第1款之規定，裁處吊扣其小型車普通
    駕駛執照1年之部分，因受處分人並未提出聲明異議而確定
    ，並經原處分機關執行上揭吊扣小型車普通駕駛執照1年，
    執行期間自97年10月13日至98年10月12日等情，已據原處分
    機關於移送書敘明，並有上揭舉發通知單、違規查詢報表、
    吊扣銷歷史情況各1件在卷可憑，且為受處分人所不爭執，
    是受處分人於本案違規當時受有原處分機關吊扣駕照之處分
    等情乙節，堪予認定。又受處分人於駕駛執照吊扣期間之98
    年9月9日凌晨2時54分許，在臺中市○○○○路12號前處，
    因「駕駛執照吊扣期間駕駛小型車肇事」之違規，經臺中市
    警察局第四分局交通分隊員警依違反道路交通管理處罰條例
    第21條第1項第5款，製發中市警交字第GE0000000號舉發違
    反道路交通管理事件通知單，予以舉發；原處分機關嗣於98
    年10月13日製發中監違字第裁60－GE0000000號裁決書，以
    受處分人違反道路交通管理處罰條例第21條第1項第5款「駕
    駛執照吊扣期間駕駛小型車」為由，裁處罰鍰9000元，吊銷
    駕駛執照，1年內禁考等情，有上揭舉發通知單、原處分裁
    決書附卷可稽，且為受處分人所不否認，是此部分事實堪信
    為真實。至於被處分人異議意旨均與本件裁決所據基礎事實
    無涉，受處分人據以聲明異議，顯無理由。
五、綜上所述，本件受處分人甲○○確有於駕駛執照吊扣期間駕
    駛前揭車輛之違規事實，從而，原處分機關依違反道路交通
    管理處罰條例第21條第1項第5款及違反道路交通管理事件統
    一裁罰基準表之規定，裁處異議人罰鍰9000元、吊銷駕駛執
    照及1年內禁考，核無違誤，本件受處分人聲明異議為無理
    由，應予駁回。
六、據上論斷，應依道路交通管理處罰條例第87條第2項、道路
    交通案件處理辦法第19條，裁定如主文。
中    華    民    國    98    年    10    月    28   日
                       交通法庭  法  官  吳幸芬
以上正本證明與原本無異
如不服本裁決，應於收受本裁定後5日內向本院提出抗告書狀。
中    華    民    國    98    年    10    月    28    日
                                 書記官  黃毅皓


司法院資訊處製作；財團法人民間司法改革基金會備份。
